臺灣臺北地方法院刑事判決　　　　　　　　　　　　　　九十三年度訴字第四四號
　　公　訴　人　臺灣臺北地方法院檢察署檢察官
　　被　　　告　己○○　男　三.
右列被告因常業詐欺等案件，經檢察官提起公訴（九十二年度偵緝字第二０四二號）
，被告於本院準備程序中就被訴事實為有罪之陳述，經本院合議庭裁定由受命法官獨
任進行簡式審判程序審理，本院判決如左：
    主  文
己○○共同以詐欺取財為常業，處有期徒刑壹年。
如附表一（除已滅失者外）、附表二所示之物均沒收。
    事  實
一、己○○（綽號「大胖」），共同基於意圖為自己不法所有，行使偽造信用卡、偽
    造私文書及盜接他人電信設備通信之概括犯意，與鄧國豐（業經判處有期徒刑一
    年六月確定）、楊國忠（綽號「連長」、「豬公」，通緝中）、李豫宗（另案審
    理中）及姓名、年籍均不詳，綽號「運將」、「阿俊」、「姐仔」、「長毛」、
    「偉仔」等成年人組成偽卡盜刷集團。由「阿俊」先自電話簿選定位於臺北縣市
    之各大鐘錶公司或金飾店之電話及住址，勘查地形及商店買賣模式，製作犯罪處
    所之地圖，並排定作案順序，先後約在台北縣中和市○○路古早傳說泡沫紅茶店
    或金石堂書店等地集合後，搭乘計程車前往擇定之鐘錶公司或金飾店後，分為二
    組，先由鄧國豐身穿繡有「電信公司」四字之藍色工作服與「阿俊」或「大胖」
    ，向鐘錶公司或金飾店商店所在大樓管理員以檢修電話線為辭，向大樓之管理員
    出示異線裝移機移拆聯單及工程契約等單據矇混進入大樓開啟電信箱，再透過室
    外之電信箱盜接商店電話，另一組人員則持偽造信用卡前往鐘錶公司或金飾店內
    購物，表示要以刷卡付賬，惟所交付供店員刷卡之信用卡皆因故未能透過連線端
    末機完成線上刷卡手續，旋要求店員以電話向發卡銀行確認該信用卡為有效之信
    用卡，並透過電話以手工方式取得信用卡授權碼，俟店員撥電話向發卡銀行索取
    授權碼時，即由同謀之鄧國豐等人鄧國豐以其所有之小型電話連結至該商店電話
    線上之方式，進行同步監聽，聞前揭商店撥打至聯合信用卡中心索取授權碼撥號
    音結束後，即將商店與聯合信用卡中心之電話切斷，利用同一電話線與掌中精靈
    等小型電話轉接至事先設定之另一電話號碼為0000000000、0000
    000000、0000000000等處，旋鄧國豐即將掌中精靈關掉，由其
    餘集團成員佯裝為財團法人聯合信用卡處理中心（下稱聯合信用卡中心）職員，
    與購物之犯罪集團成員核對身分後，給予該商店錯誤之授權碼後等，同意商店以
    手動刷卡方式刷卡，並由購物之犯罪集團成員在確認消費金額之簽帳單（一式三
    聯）上偽造「王志強」、「許琨府」等署押，偽造「王志強」、「許琨府」名義
    之簽帳單並進而行使，使鐘錶商店之店員陷於錯誤，而交付財物，鄧國豐每次既
    遂可自其中分得新台幣（下同）二千元，己○○則分得五百元，足生損害於發卡
    銀行、信用卡處理中心、「王志強」、及「許琨府」及出售鐘錶、金飾之公司或
    銀樓負責人。鄧國豐及己○○、楊國忠、李豫宗及綽號「運將」、「阿俊」、「
    姐仔」等人即以此為常業，賴以維生。詳細之時間、地點及詐欺之財物如下：
  (一)九十一年七月二十六日下午三時五十分：李豫宗前往台北縣中和市○○街三十三
    號之一嘉品銀樓，由店長戊○○接待，以卡號0000000000000000之偽造信用卡，
    在如附表一編號一之簽帳單（一式三聯）上偽簽「王志強」署押各一枚刷卡，購
    買價值新台幣（下同）十萬三千八百元之金元寶三個、金條四條後離去。事後戊○○向聯合信用卡中心請款時，始發現該卡號為偽卡。
  (二)九十一年七月二十六日下午七時：李豫宗前往位於台北縣土城市○○路○段一五
    四號寶島鐘錶公司土城分公司，由店員丙○○接待，以卡號0000000000000000偽
    造信用卡，在如附表一編號二之簽帳單（一式三聯）上偽簽「王志強」署押各一
    枚後，刷卡購買價值十三萬五千元之勞力士錶一支離去。事後寶島鐘錶公司土城
    分公司向聯合信用卡中心請款時，始發現並無該筆刷卡資料，而調閱電話通聯紀
    錄。
  (三)九十一年七月二十九日下午四時三十八分：綽號「姐仔」之女子及李豫宗先後前
    往位於台北市○○路○段一○二號英吉利鐘錶眼鏡公司信義店，「姐仔」先向店
    內小姐以卡號0000000000000000之偽造信用卡購買價值三十一萬九千三百元之勞
    力士女錶一支，在如附表一編號三之簽帳單（一式三聯）上偽簽「何青」署押各
    一枚，李豫宗則持卡號0000000000000000之偽造信用卡，在如附表一編號四之簽
    帳單（一式三聯）上偽簽「王志強」署押各一枚，向店長乙○○購買共計十七萬
    八千元之勞力士男錶二支後從容離去。事後英吉利鐘錶眼鏡公司向聯合信用卡中
    心請款時，始知並無前二筆刷卡資料。
  (四)九十一年七月三十日下午四時：李豫宗前往位於台北縣新莊市○○路一三一號尚
    德金銀珠寶公司，持卡號0000000000000000之偽造信用卡，在如附表一編號五之
    簽帳單一式三聯上偽簽「王志強」署押各一枚，向店長甲○○購買價值十一萬七
    千元之金飾手鍊後離去。之後又有另一名不詳姓名成年男子進入，持卡號000000
    0000000000之偽造信用卡，在如附表一編號六之簽帳單（一式三聯）上偽簽「許
    琨府」名義，購買價值七萬七千六百元之金飾後離去。隔日，台北縣政府警察局
    土城分局告知逮捕「王志強」，甲○○始電洽聯合信用卡中心查詢得知並無七月
    三十日之交易紀錄，始知受騙。
  (五)九十一年七月三十一日下午一時三十分：李豫宗前往台北縣土城市○○街二四號
    一樓金星珠寶銀樓，鄧國豐則與「阿俊」在電信箱旁操作。因前日即七月三十日
    該銀樓即遭人持偽卡盜刷，李豫宗同樣欲以刷卡方式購買手鍊，然刷卡機無法顯
    示卡號，店員庚○○則發覺有異，至公寓樓梯間電信箱旁發現身背電話線之鄧國
    豐及正在電信箱擬接線之「阿俊」，庚○○立即報警，鄧國豐與「阿俊」在警察
    未到前逃逸，而店內之李豫宗則為警當場逮捕，並扣得李豫宗持有偽造王志強身
    分證、偽造王志強信用卡三張等物。
  (六)九十一年八月六日下午十六時六分：鄧國豐與「大胖」前往位於台北市○○○路
    ○段二三五號騰達大樓，向大樓管理員周駿詢問電信箱之位置後，即在電信箱旁
    擬將開關裝上，「大胖」先行離去。「姐仔」則前往騰達大樓一樓金生儀鐘錶公
    司，向店員洪雅芬表示欲以刷卡購買價值三十四萬一千四百元之勞力士對錶。第
    一次刷卡未成功，「姐仔」接聽行動電話後即以要提領現金為由，匆忙離開。金
    生儀鐘錶公司店長察覺有異，即至電信箱旁要求鄧國豐出示證件，鄧國豐逃跑不
    及而被當場逮捕送警處理，並於臺灣臺北地方法院檢察署九十一年度偵字第一六
    一七六號同案被告鄧國豐常業詐欺等案件扣得鄧國豐所持有，供渠等犯罪所用之
    如附表二所示之物。
二、案經臺北市政府警察局大安分局及臺北縣政府警察局土城分局報告臺灣臺北地方
    法院檢察署檢察官偵查起訴。
    理  由
一、訊據被告己○○對於右揭犯罪事實坦認不諱，核與共同被告鄧國豐、李豫宗之供
    述、證人丙○○、丁○○、庚○○、甲○○、洪雅芬、乙○○、戊○○、林嵩嵐
    、陳榮麟、周駿之、李達榮、黃盛煒於警訊或偵查時之陳述大致相符；復有被告
    勞工保險加保申報表、法務部調查局鑑定通知書、變造王志強、廖志晃之
    各乙張、偽造王志強之信用卡三張、繫腰工具袋、掌中精靈電話、耳機、空力套
    件、迷你電話機、尖嘴鉗、斜口鉗、起子、犯罪地圖、廠商資料、電話簿廠商資
　　料、廠商名片、異線裝移機移拆聯單、工程契約、電信公司工作服、ＭＯＴＯＲ
　　ＯＬＡ牌手機（電話號碼為0000000000）、ＮＯＫＩＡ牌手機（電話
　  號碼為0000000000）、開關乙組、騰達大樓照片四幀、游松儒、王志
    強、許琨府之刷卡單、顧客資料表二紙、英吉利鐘錶公司、金星珠寶銀樓店、0
    000000000號行動電話、0000000000號行動電話、0000
    000000號行動電話通聯紀錄各一份、攝錄影機拍攝之照片十幀等贊在案可
    證，被告犯行堪以認定，應予依法論科。
二、
  (一)核被告己○○所為，除犯刑法第二百零一條之一第二項之行使偽造信用卡罪（此
    部分經公訴人當庭追加起訴法條）、第三百四十條之常業詐欺罪外，如犯罪事實
    欄一之(一)、(二)、(三)及(四)所為，尚犯刑法第二百十六條、第二百十條之行使偽造私
    文書罪及違反電信法第五十六條第一項之盜接他人電信設備通信罪。
  (二)被告與鄧國豐、楊國忠（綽號「連長」、「豬公」）、李豫宗及姓名、年籍均不
    詳，綽號「運將」、「阿俊」、「姐仔」、「長毛」、「偉仔」等成年人，有犯
    意之聯絡及行為之分擔，均為共同正犯。又偽造私文書之低度行為，為行使偽造
    私文書之高度行為所吸收，不另論罪。又如附表一所示之文書上偽造署押之行為
    ，為偽造行為之部分行為，亦不另論罪。
  (三)被告先後多次行使偽造信用卡罪、行使偽造私文書罪、盜接他人電信設備通信之
    犯行，時間緊接，手段相同，各係觸犯構成要件相同之罪名，顯係基於概括犯意
    為之，各依連續犯規定從一重論處，並各加重其刑。被告上開行使偽造信用卡、
    行使偽造私文書罪、盜接他人電信設備通信罪及常業詐欺罪間，有方法目的之牽
    連關係，應從一重之常業詐欺罪論處。
  (四)本院審酌被告所參與之盜刷信用卡集團，事前縝密規劃，設備齊全，集團內部角
    色分工，並鎖定規模較大之鐘錶公司或珠寶銀樓為目標，係屬新興之智慧型犯罪
    ，對社會交易秩序有相當大之影響，且犯案次數眾多，對被害人之損害非微，被
    告犯罪之動機、手段、智識程度、在集團中所擔任之角色、犯罪之所得，及犯後
    知所悔悟、態度尚稱良好等一切情狀，量處如主文所示之刑，以資警懲。
三、如附表一所示之簽帳單一式三聯，其中第一聯客戶存查，係被告參與之集團所有
    供犯罪所用之物，雖未扣案，但不能證明業已滅失，故均依法宣告沒收。其餘第
    二、三聯上偽造之「王志強」、「何青」、「許琨府」之署押，除已滅失者外，
    不問屬於犯人與否，均依刑法第二百十九條之規定沒收。於臺灣臺北地方法院檢
    察署九十一年度偵字第一六一七六號同案被告鄧國豐常業詐欺等案件中扣案如附
    表二所示之掌中精靈電話、耳機、空力套件、迷你電話機、開關一組等電信器材
    ，不問屬於犯人與否，均依電信法第六十條之規定沒收。該案扣案附表二其餘物
    品，雖係共同被告鄧國豐持有，但係彼等共犯供犯罪所用之物，業據被告及鄧國
    豐供陳在卷，均依刑法第三十八條第一項第二款宣告沒收。
據上論斷，應依刑事訴訟法第二百七十三條之一第一項、第二百九十九條第一項前段
、電信法第五十六條第一項、第六十條、刑法第十一條前段、第二十八條、第五十六
條、刑法第二百零一條之一第二項、第二百十六條、第二百十條、第三百四十條、第
五十五條、第三十八條第一項第二款、第二百十九條，罰金罰鍰提高標準條例第一條
前段，判決如主文。
本案經檢察官孟令士到庭執行職務
中      華      民      國    九十三    年      一      月    三十      日
                                      臺灣臺北地方法院刑事第六庭
                                                法  官  趙子榮
右正本證明與原本無異。
如不服本判決，應於判決送達後十日內向本院提出上訴狀(應抄附繕本)。告訴人
或被害人如對於本判決不服者，應具備理由請求檢察官上訴，其上訴期間之計算
係以檢察官收受判決正本之日期為準。
                                                書記官  林鈴芬
中      華      民      國      九十三      年    二    月      二     日
附表一：簽帳單（一式三聯）
┌──┬─────┬───────┬───────┬──────────┐
│編號│授 權 碼  │ 第  一  聯： │ 第  二  聯： │   第  三  聯 ：    │
│    │          │ 客 戶 存 查  │ 商 店 自 存  │ 聯合信用卡中心存查 │
├──┼─────┼───────┼───────┼──────────┤
│ 一 │  018354  │ 整聯沒收     │ 已滅失       │ 王志強署押一枚沒收 │
├──┼─────┼───────┼───────┼──────────┤
│ 二 │  018354  │ 整聯沒收     │ 已滅失       │ 已滅失（影本見九十 │
│    │          │              │              │ 一年度偵字第二二○ │
│    │          │              │              │ 二○號卷第四十頁下 │
│    │          │              │              │ 方）               │
├──┼─────┼───────┼───────┼──────────┤
│ 三 │  023644  │ 整聯沒收     │何青署押一枚沒│ 何青署押一枚沒收   │
│    │          │              │收　　　　　　│　　　　　　　　　　│
├──┼─────┼───────┼───────┼──────────┤
│ 四 │  063056  │ 整聯沒收     │王志強署押一枚│王志強署押一枚沒收  │
│    │          │              │沒收　　　　　│　　　　　　　　　　│
├──┼─────┼───────┼───────┼──────────┤
│ 五 │  023655  │ 整聯沒收     │王志強署押一枚│ 已滅失             │
│    │          │              │沒收　　　　　│                    │
├──┼─────┼───────┼───────┼──────────┤
│ 六 │  215864  │ 整聯沒收     │許琨府署押一枚│ 已滅失             │
└──┴─────┴───────┴───────┴──────────┘
附表二：
繫腰工具袋、掌中精靈電話、耳機、空力套件、迷你電話機、尖嘴鉗、斜口鉗、起子
、犯罪地圖、廠商資料、電話簿廠商資料、廠商名片、異線裝移機移拆聯單、工程契
約、電信公司工作服、ＭＯＴＯＲＯＬＡ牌手機（電話號碼為0000000000
）、ＮＯＫＩＡ牌手機（電話號碼為0000000000）、開關乙組等物。
電信法第五十六條第一項
意圖為自己或第三人不法之利益，以有線、無線或其他電磁方式，盜接或盜用他人電
信設備通信者，處五年以下有期徒刑，得併科新台幣一百五十萬元以下罰金。
電信法第六十條
犯第五十六條至第五十八條之罪者，其電信器材，不問屬於犯人與否，沒收之。
中華民國刑法第二百零一條之一
意圖供行使之用，而偽造、變造信用卡、金融卡、儲值卡或其他相類作為簽帳、提款
、轉帳或支付工具之電磁紀錄物者，處一年以上七年以下有期徒刑，得併科三萬元以
下罰金。
行使前項偽造、變造之信用卡、金融卡、儲值卡或其他相類作為簽帳、提款、轉帳或
支付工具之電磁紀錄物，或意圖供行使之用，而收受或交付於人者，處五年以下有期
徒刑，得併科三萬元以下罰金。
中華民國刑法第二百一十六條
 (行使偽造變造或登載不實之文書罪)
行使第二百十條至第二百十五條之文書者，依偽造、變造文書或登載不實事項或使登
載不實事項之規定處斷。
中華民國刑法第二百一十條
 (偽造變造私文書罪)
偽造、變造私文書，足以生損害於公眾或他人者，處五年以下有期徒刑。
中華民國刑法第三百四十條
以犯第三百三十九條之罪為常業者，處一年以上七年以下有期徒刑，得併科五萬元以
下罰金。
